臺灣臺南地方法院刑事判決
111年度侵訴字第90號
公  訴  人  臺灣臺南地方檢察署檢察官
被      告  顏郁昇





指定辯護人  本院公設辯護人林宜靜  
上列被告因妨害性自主等案件，經檢察官提起公訴（111年度偵
字第17973號），本院判決如下：
    主  文
顏郁昇犯強制性交罪，處有期徒刑肆年；又犯恐嚇危害安全罪，
處有期徒刑捌月。應執行有期徒刑肆年陸月。
如附表所示之行動電話及電磁紀錄均沒收。
    事  實
一、顏郁昇與甲女（即警卷代號AC000-A111175號之成年女子）
    曾為男女朋友，雙方於民國111年5月底因個性不合而分手，
    交往期間約6個月。詎顏郁昇心有不甘，竟基於強制性交之
    犯意，於111年7月3日下午3時許至5時許間，與甲女在臺南
    市○○區○○路0段00號之星巴克咖啡店見面時，向甲女恐嚇稱
    要與其性交，否則將把其在交往期間內，於臺南市○○區○○路
    0巷00號0樓之00租屋處拍攝與甲女性交之影片及裸照之電磁
    紀錄，在網路上散播等語，以此等加害甲女名譽之事，致使
    甲女害怕私密影片等外流，心生畏懼，雙方遂於同日（7月3
    日）晚間7時餘許，先後至臺南市○○區○○路0段000號「溫莎
    堡汽車旅館」620號房內，顏郁昇乃違反甲女意願，以性器
    接合及口交方式，對甲女實施恐嚇強制性交行為得逞（下稱
    「甲部分」）。
二、嗣於上開強制性交行為終了後，甲女要求顏郁昇將其持有之
    上開性交影片及裸照刪除，詎顏郁昇雖在上開汽車旅館房間
    內，將所持行動電話內儲存之性交影片及裸照刪除，卻在刪
    除後，當場另基於恐嚇危害安全之犯意，向甲女恫嚇稱其仍
    持有甲女之性交影片與裸照之備份檔案，並要求甲女2週後
    再與其性交，否則其有諸多方法可對付甲女等語，亦即以私
    密影片等外流之事，恐嚇甲女，造成甲女心生畏懼，致生危
    害於名譽之安全，顏郁昇並於同日（7月3日）晚間8時50分
    餘許，騎乘機車離開上開汽車旅館（下稱「乙部分」）。
三、隨後，甲女因不願再次受害，乃於111年7月4日晚間7時57分
    許，向警方提出告訴，經警調取案發當日相關監視攝影畫面
    ，並於2週後之111年7月17日下午2時50分許，依法在顏郁昇
    位於臺南市○○區○○路0巷00號0樓之00租屋處執行拘提，且經
    顏郁昇同意後執行搜索，扣得內含甲女性交影片及裸照電磁
    紀錄之蘋果牌行動電話2支（門號0000000000號、000000000
    0號），始悉上情。
四、案經甲女訴由臺南市政府警察局歸仁分局報告報告臺灣臺南
    地方檢察署檢察官偵查起訴。
    理  由
壹、本判決為避免揭露足以識別性侵害犯罪被害人甲女的身分資
    訊，依據性侵害犯罪防治法第12條第2項及該防治法施行細
    則第6條的規定，不記載足以識別甲女身分的資訊。
貳、實體方面：
一、被告顏郁昇的答辯：
　1.關於甲部分（強制性交部分）：
　①被告主張他觸犯的罪名是刑法第221條第1項的「違反女子意
    願」強制性交罪，不是檢察官起訴的「恐嚇」強制性交罪。
　②甲部分的犯罪事實，除「被告下列③及④的辯解」以外，其他
    部分被告都承認無誤。　
　③被告辯稱：我是111年7月3日當天在星巴克咖啡店，跟告訴人
    甲女談判不成，才決定分手的。
　④被告辯稱：我沒有向甲女說過如果不跟我發生性關係，我就
    要在網路上散播私密影片及裸照的話，我沒有講這種「恐嚇
    」的話；但我提議以刪除私密影片及裸照為交換條件，讓甲
    女不得不同意與我發生性關係，應該是構成刑法第221條第1
    項的「違反女子意願」強制性交罪等語。
　2.關於乙部分（恐嚇危害安全部分）：
　①被告否認觸犯「刑法第305條的恐嚇危害安全罪」。
　②被告辯稱：我當時沒有跟甲女說我有私密影片及裸照的備份
    檔案，也沒有跟甲女說兩週後要再與我性交這些恐嚇的話，
    我只跟甲女說兩週後如果可以的話，我們再約星巴克聊天，
    聊一些以前出遊時拍的照片、影片等等比較開心的事情，好
    聚好散等語。
二、本案甲、乙部分的犯罪事實，有檢察官提出及卷內下列證據
    證明認定：
　①證人就是告訴人甲女於警詢時及偵查中多次指證的筆錄（見
    警卷第1至17、19至23頁，偵卷第49至54、67至69頁）。
　②臺南市政府警察局歸仁分局搜索扣押筆錄、扣押物品目錄表
    （警卷第47至51頁）。
　③被告與甲女透過通訊軟體LINE傳送訊息擷圖照片（警卷第59
    至61頁）、蒐證照片（警卷第63至69頁）。
  ④成大醫院受理疑似性侵害事件驗傷診斷書（他字卷彌封袋）
    。
　⑤内政部警政署刑事警察局111年7月25日刑生字第1110077837
    號鑑定書（偵卷第77至81頁）。
　⑥内政部警政署刑事警察局111年8月12日刑生字第1110085542
    號鑑定書（偵卷第85至88頁）。
　⑦數位鑑識擷取報告及照片（偵卷不公開卷第5至34頁）、告訴
    人診所就診病歷（他字卷彌封袋）、扣案行動電話中甲女性
    交影片擷圖（偵卷彌封袋）。
  ⑧小北百貨購物明細1張（本院卷第163頁）、警方製作GOOGLE
    地圖（本院卷第165頁）、富士都汽車旅館監視器截圖2張（
    本院卷第167頁）、裕信路與裕平路路口監視器影像截圖6張
    （本院卷第169至173頁）、被告機車車辨資料1份（本院卷
    第175至179頁）。
　⑨本案扣案蘋果牌之行動電話各1支：門號0000000000號、門號
    0000000000號。
　⑩被告顏郁昇之警詢時及偵審中的供述（警卷第25至40頁，偵
    卷第17至24、98至106頁，聲羈卷第15至21頁、本院卷第23
    至27、101至108、139至147頁）。
　⑪本案甲、乙部分的犯罪事實，經過證人甲女多次證述明確，
    也有擷圖照片等可以佐證（詳後），再有其他事證足以為憑
    ，可以採認為真正。
三、有關本案甲部分，被告關於他並未向甲女恐嚇說要在網路上
    散播私密影片及裸照的話的辯解，本院認為不足採信：
　1.被告與甲女於「111年5月底」已經分手，不是本件111年7月
    3日當天在星巴克咖啡店，雙方才決定分手：
　　證人就是告訴人甲女於警詢時及偵查中證述：我跟被告是11
    1年5月底分手等語（見警卷第9、23頁，偵卷第50頁），而
    且被告於111年7月17日的警詢時也供稱：甲女跟我已分手約
    1個月（日期不詳）等語明確（見警卷第27頁），因此，被
    告關於他們2人是「111年7月3日才決定分手」的辯詞，不能
    採信為真正。
　2.甲女於「111年5月底」與被告分手後，就極力躲避，不願與
    被告見面：　　
　①首先，甲女於警詢時證述：我跟被告分手的原因就是被告太
    干擾我個人私生活，他控制慾及佔有慾都非常強，後來我受
    不了，我還有去看精神科，醫生說我有憂鬱症傾向，就是因
    為被告帶給我的精神壓力太大了，我受不了就跟被告提分手
    等語（見警卷第23頁，偵卷第50頁），並有告訴人診所就診
    病歷0份可以佐證（見他字卷彌封袋）。
　②其次，參照被告與甲女透過通訊軟體LINE傳送訊息擷圖照片1
    張（見警卷第59頁），顯示被告曾先後於111年5至7月間傳
    送下列簡訊訊息給甲女：
a.5月28日：「今天打完球可以來找我嗎」。 b.6月29日：「這週一樣時間地點唷」。 c.7月2日：「明天等到2：30沒出現只好去你家找妳了」。 
　　，而甲女對於這些簡訊完全沒有回覆，可見甲女確實於「11
    1年5月底」就與被告分手，而且雙方關係破裂，甲女對於被
    告深有恐懼，極力躲避，不願再與被告聯絡、見面。　　
　③再則，甲女於警詢時指稱：我從111年5月底分手後，就都沒
    有聯繫被告，我是看到被告傳送的111年7月2日「明天等到2
    ：30沒出現只好去你家找妳了」的簡訊，覺得語帶恐嚇，才
    依照簡訊內容到星巴克咖啡店跟被告見面等語（見警卷第9
    、15及23頁，偵卷第51頁），對照該111年7月2日的簡訊內
    容，確實具有勉強甲女意願而見面的意思，更可證實甲女對
    於被告確有避之唯恐不及的狀況。
　④此外，甲女與被告在本件星巴克店見面後，被告原本要甲女
    前往被告租屋處套房發生性關係，因為甲女對於被告心存疑
    懼，表示要另找汽車旅館，不過甲女又害怕在屬於密閉空間
    的汽車旅館裡，被告會對甲女不利，所以甲女先到崇明路的
    小北百貨，買了美工刀，以便防身，接著甲女又到富士都汽
    車旅館，詢問房內有無警報系統，以免發生危險的事情，經
    櫃台人員感覺有異拒絕提供服務後，甲女改而前往溫莎堡汽
    車旅館，因未再詢問警報事宜，才順利入住等情，已由甲女
    於偵查中證述明確（見他卷第21頁），且有上開檢察官證據
    編號⑧部分的購物明細、汽車旅館監視器截圖路口監視器影
    像截圖可憑，的確證明甲女對於被告心存恐懼害怕的情況。
　3.綜合前面的情形，顯然甲女於111年5月底與被告分手後，就
    對於被告心存恐懼，不願再與被告聯繫、相見，而本件星巴
    克咖啡店的見面，乃是甲女受到被告上開111年7月2日的簡
    訊所勉強，無奈前往，已非情願，尤其再從甲女前往本案溫
    莎堡汽車旅館之前的購買刀具防身及探詢房間警報系統等情
    節，更可證實甲女該等害怕畏懼被告的心理狀態。
　4.另外，關於本件「在星巴克咖啡店時，以發生性關係為條件
    ，換取刪除私密影片，究竟是何人所提議」的部分，被告於
    111年9月27日之準備程序時，先表示是「甲女所提議」等語
    （見本院卷第106頁），但是被告於111年10月18日之準備程
    序時，另改口表示是「被告所提議」等語（見本院卷第143
    頁），被告的供述前後反覆，所辯不實在，難以採信。
　5.所以，本案在這種甲女對於被告不願聯繫見面、避之唯恐不
    及的情形下，甲女不可能因被告僅提議以刪除私密影片等為
    交換條件，就願意與被告發生性關係。故而，甲女指述她是
    因被告恫稱要在網路散播本案私密影片及裸照的話語，心生
    畏懼，才被恐嚇強制性交得逞的證詞，參照本案事證及社會
    常情，可以採認為真正，至於被告所說他未曾恐嚇甲女的辯
    解，不足採信。
四、又本案乙部分，被告關於他與甲女說兩週後見面，是要聊「
    先前出遊的照片、影片」的辯解，本院認為無法採信：
　　本案乙部分的恐嚇事實，已經甲女於警詢時及偵查中指述明
    確，而且對照被告於111年7月15日晚間9點25分許，傳送給
    甲女的「這週一樣時間地點討論剩下的影片」的簡訊內容（
    見警卷第61頁），其中被告傳訊的用詞乃是「討論」，考量
    被告與甲女間的「先前出遊照片、影片」，實在沒有需要再
    次約見而討論的必要，況且，本案又有上開檢察官證據編號
    ⑨蘋果牌行動電話2支及編號⑦擷取報告、照片及性交影片擷
    圖可憑，被告確實還有私密影片及照片的備份檔案存在，仍
    未刪除，顯然被告是在遂行甲部分犯行後，故技重施，希冀
    再次得逞而為此部分的恐嚇，故被告所辯解：我跟甲女說兩
    週後見面，是要聊我們「以前出遊時拍的照片、影片」等語
    ，無法採信為真正，自以甲女所指為可採。
五、基於上面的說明，本件事證明確，可以認定，而被告所辯，
    不足採信，應依法論科。
六、論罪科刑：
  1.核被告顏郁昇就「甲部分」所為，是觸犯刑法第221條第1項
    的強制性交罪，就「乙部分」所為，是觸犯刑法第305條的
    恐嚇危害安全罪。
　2.又關於「甲部分」，被告恐嚇的行為，屬於強制性交行為的
    一部，不另論罪。被告所犯強制性交罪及恐嚇危害安全罪，
    犯意各別，行為互殊，應分論併罰。
  3.爰審酌被告因與甲女間的感情糾紛，不思理性處理，竟未克
    制己身情慾，而以危害名譽的恐嚇手段，對甲女為強制性交
    既遂，對於甲女的性自主決定權造成極大損害，致使甲女身
    心受創，又被告於強制性交得逞後，另以恐嚇危害名譽的方
    式，企圖故技重施，造成甲女心理懼怖，產生負面影響，兼
    衡被告素行、犯罪目的、手段、犯後態度、智識程度、家庭
    經濟狀況及本件無法成立和解等一切情狀，分別量處如主文
    所示之刑，並定其應執行之刑，以為懲儆。
七、沒收方面：
　　扣案的蘋果牌行動電話2支（門號0000000000號、門號00000
    00000號），為被告所有，且供犯恐嚇危害安全罪之犯罪所
    用，依刑法第38條第2項前段宣告沒收。至於該等行動電話
    內拍攝內存之甲女性交影片及裸照電磁紀錄，因行動電話本
    身已宣告沒收，不再重覆諭知沒收，併此敘明。又本案被告
    上傳至上開行動電話廠商雲端硬碟儲存之甲女性交影片及裸
    照電磁紀錄，亦為被告所有且供犯罪所用之物，基於保護被
    害人立場，且乏證據證明電磁紀錄已完全滅失，依刑法第38
    條第2項規定沒收，並無追徵價額之問題。
八、另卷附性交等行為數位檔案之列印資料，僅係為本案之偵審
    程序，列印輸出供作附卷留存之證據使用，非屬依法應予沒
    收之物，自無庸宣告沒收。
據上論斷，應依刑事訴訟法第299條第1項前段，刑法第221條第1
項、第305條、第51條第5款、刑法第38條第2項前段，刑法施行
法第1條之1第1項，判決如主文。
本案經檢察官許華偉提起公訴，檢察官甲○○到庭執行職務。
中　　華　　民　　國　　111 　年　　12　　月　　6 　　日
　　　　　　      刑事第八庭審判長法  官  陳欽賢
                         
　　　　　　　　　　　　　　　    法  官  王惠芬
                              
　　　　　　　　　　　　　　　    法  官  盧鳳田
以上正本證明與原本無異。
如不服本判決應於收受本判決後20日內向本院提出上訴書狀，並
應敘述具體理由。其未敘述上訴理由者，應於上訴期間屆滿後20
日內向本院補提理由書狀（均須按他造當事人之人數附繕本）「
切勿逕送上級法院」。 
                                  書記官  洪筱喬
中　　華　　民　　國　　111 　年　　12　　月　　6 　　日
附錄本案論罪科刑法條全文：
中華民國刑法第221條：
對於男女以強暴、脅迫、恐嚇、催眠術或其他違反其意願之方法
而為性交者，處 3 年以上 10 年以下有期徒刑。
前項之未遂犯罰之。　　　
中華民國刑法第305條：
以加害生命、身體、自由、名譽、財產之事恐嚇他人，致生危害
於安全者，處 2 年以下有期徒刑、拘役或 9 千元以下罰金。
附表：
蘋果牌之行動電話2支（門號0000000000號、門號0000000000號；含行動電話內拍攝內存之甲女性交影片及裸照電磁紀錄）及該2支行動電話廠商雲端硬碟儲存之甲女性交影片及裸照電磁紀錄（帳號：40000000000000.edu.tw及Z00000000000000oo.com.tw）。